臺灣臺南地方法院刑事判決　　　　　　　　　　　　　九十三年度簡上字第五五號
　　上　訴　人　臺灣臺南地方法院檢察署檢察官
　　被　　　告　甲○○
右列上訴人因被告甲○○竊盜案件，不服本院九十三年度簡字第六０號中華民國九十
三年一月十六日第一審簡易判決（聲請案號：九十二年度偵字第一三二八０號），提
起上訴及移
九十三年度偵字第四七六三號），被告就被訴事實為有罪之陳述，本院管轄之合議庭
裁定進行簡式審判程序，判決如左：
    主  文
原判決撤銷。
甲○○連續竊盜，處有期徒刑肆月，如易科罰金，以佰元折算壹日。
扣案鉛錘伍個（其中貳個綁有紅繩）及綁有紅繩之鐵環壹個均沒收。
    事  實
一、甲○○基於意圖為自己不法所有之概括犯意，連續為下列行為：
  (一)於民國九十二年六月六日下午四時許，與劉和順（另由本院審理中）基於共同犯
    意聯絡，由甲○○騎乘車牌號碼ＵＶＣ－一五九號輕機車搭載劉和順，於行經臺
    南縣歸仁鄉○○路○段二十八號「三皇三家」前，因見丙○○所有之行動電話乙
    支（諾基亞牌三三一０型，序號：000000000000000號，內有0
    000000000號ＳＩＭ卡）置於機車前置物箱內，認有機可趁，遂由劉和
    順下車竊取前開丙○○所有之行動電話。得手後，二人即騎乘機車離去，並持該
    竊得之行動電話至位於臺南縣歸仁鄉○○路○段五四三號之「聯合國通訊企業社
    」，以甲○○之名義變賣新臺幣（下同）七百元，得款由二人朋分花用。
  (二)於九十二年六月二十二日晚間九時許，夥同劉和順騎乘前揭機車，在臺南縣關廟
    鄉埤頭村六十三號「關帝廟」前籃球場內，見丁○○所有之手機乙支（諾基亞牌
    三三一０型，序號：000000000000000，內有00000000
    00號ＳＩＭ卡）置於籃球場旁之圍牆上，即由劉和順下手竊取該行動電話，並
    搭乘甲○○騎乘之機車逃逸。得手後，隨即持該手機至臺南縣歸仁鄉○○路○段
    五四三號之「聯合國通訊企業社」，以甲○○之名義賣得七百元，所得由二人均
    分花用。
  (三)於九十二年六月二十五日下午四時許，甲○○夥同有共同犯意聯絡之許耀堂（另
    案由本院審理中）騎乘車牌號碼ＵＶＣ－一五九號輕機車，在臺南縣歸仁鄉文化
    中心籃球場，由許耀堂徒手竊取林銘城所有置於外套口袋之行動電話乙只（摩托
    羅拉牌八０八八型，序號：000000000000000，內有00000
    00000號ＳＩＭ卡），得手後騎乘機車逃逸。二人隨後即持該行動電話至位
    於臺南縣歸仁鄉○○路○段五四三號之「聯合國通訊企業社」，以甲○○之名義
    變賣一千元，得款二人平分花用。
  (四)於九十二年八月至九月間某日下午二時許，在臺南縣仁德鄉○○路○段九九四巷
    四三號「仁義宮」內，以紅繩綁住鉛錘，鉛錘沾黏口香糖後，垂直放入廟宇香油
    錢筒之方式，竊得廟宇內香客捐贈之香油錢一百五十元；復於九十二年十月間某
    日下午二時許，以前開相同方法，竊取位於臺南縣永康市○○街四七五號「慈后
    宮」內之香油錢一百五十元。嗣於九十三年一月六日上午九時四十分許，在臺南
    縣歸仁鄉○○村○○○路與中正一街口為警盤查時，自行從身上取出鉛錘五個（
    其中二個綁有紅繩）並坦承竊取香油錢，而查知上情。
  (五)於九十二年十二月四日上午十時五十一分許，前往位於臺南縣永康市○○○路一
    二一號之上昇貨運公司（下稱上昇公司）營業處所，趁該公司員工乙○未注意之
    際，徒手竊取乙○置於桌上之米黃色手提包一只，內有如附表所示之物，得手後
    隨即將前開竊得之物攜回其位於臺南縣永康市○○○路一０五號住處一樓樓梯間
    藏匿，並將附表編號一之支票及編號三之行動電話置於身上。嗣於同日中午十二
    時四十分許，經警據報查看上昇公司所裝設監視錄影機之錄影帶後，循線查獲。
  (六)於九十三年五月一日下午五時許，與黃柏展（另案由本院審理中）基於共同犯意
    聯絡，由黃柏展騎乘車牌號碼ＵＯＮ－八二六號輕型機車搭載甲○○，至臺南市
    安南區○○街○段四六六號「鎮安宮」，黃柏展在「鎮安宮」外接應把風，甲○
    ○則入內以紅繩綁著貼有雙面膠之鐵環，垂直放入該廟宇香油錢筒之方式，竊得
    該廟宇內香客捐贈之香油錢數百元。嗣因甲○○得手後，以相同方式欲接續竊取
    香油錢之際，為「鎮安宮」管理員鄭義順當場發覺，並與附近民眾合力逮捕黃柏
    展，甲○○則趁隙逃逸，警方據報後在上開其等騎乘之機車內查獲甲○○所有用
    以行竊之綁有紅繩鐵環一個。
二、案經臺南縣警察局永康分局報告臺灣臺南地方法院檢察署檢察官聲請簡易判決處
    刑暨臺南縣警察局歸仁分局、臺南市警察局第三分局報請臺灣臺南地方法院檢察
    署檢察官移送併辦。
    理  由
一、前揭犯罪事實，迭據被告於警詢、偵審中坦承不諱，核與共犯許耀堂、黃柏展等
    人指述之情節大致相符，復經證人即被害人丙○○、丁○○、林銘城、乙○、己
    ○○○、鄭義順、證人即「聯合國通訊企業社」店員洪玉蓮於警詢時證述綦詳，
    並有卷附聯合國通訊企業社行動電話讓渡書三紙、電話通聯查詢資料單三紙、行
    動電話申請資料三紙、贓物認領保管單一紙、附表編號一、二之支票影本九張、
    附表編號四之存摺影本四張、現場照片八張、上昇貨運公司監視器翻拍照片六張
    及扣案之鉛錘五個（其中二個綁有紅繩）及綁有紅繩之鐵環一個可資佐證，是被
    告自白核與事實相符，堪以採信。本件事證已臻明確，被告犯行堪以認定。
二、核被告甲○○所為，係犯刑法第三百二十條第一項之普通竊盜罪。被告與劉和順
    就事實欄(一)(二)部分、被告與許耀堂就事實欄(三)部分、及被告與黃柏展就事實欄(六)
    部分，分別有犯意聯絡及行為分擔，均為共同正犯。被告先後多次竊盜犯行，時
    間緊接，手段相類，所犯係構成要件相同之罪名，為連續犯，應依刑法第五十六
    條之規定從一情節較重之被告進入上昇公司竊取被害人乙○置於公司桌上之米黃
    色手提包一只部分之竊盜罪論處，並依法加重其刑。
三、原審以被告犯行明確，據以論罪科刑，固非無見，惟查：(一)原判決並未對被告諭
    知併科沒收或為其他必要之處分，然於理由欄內卻援引刑事訴訟法第四百五十條
    第一項之規定，即有未洽；(二)原判決認定之犯罪事實引用檢察官聲請簡易判決處
    刑書之記載，惟於判決理由內漏未引用刑事訴訟法第四百五十四條第二項簡易判
    決書如認定事實與檢察官聲請簡易判決處刑書記載相同者，得引用檢察官聲請簡
    易判決處刑書記載之適用依據，亦有未合；(三)原判決認被告係犯刑法第三百二十
    條第一項之普通竊盜罪，而處以拘役五十日，並諭知易科罰金以三百元折算一日
    之標準，然於判決應適用之法條部分亦漏未引用刑法第四十一條第一項前段諭知
    得易科罰金及其折算標準之依據，顯有未當；(四)原判決並未為沒收或違禁物單獨
    沒收之宣告，惟原判決卻適用刑法第四十條第一項之關於沒收及單獨宣告沒收之
    規定，實有未洽；(五)原判決就被告於事實欄(一)至(四)及(六)之竊盜犯行，未及審酌，
    亦有未合，檢察官執此上訴指摘原判決不當為有理由，自應由本院合議庭依法將
    原判決撤銷改判。爰審酌被告年富力盛，不思以正當途徑賺取金錢，竟貪圖不法
    利益，竊取他人財物，行竊次數非少，惟其犯罪手段尚屬和平，所竊得之財物價
    值非鉅，犯罪後坦承犯行，態度尚稱良好等一切情狀，量處如主文所示之刑，並
    諭知易科罰金之折算標準。扣案之鉛錘五個（其中二個綁有紅繩）及綁有紅繩之
    鐵環一個，為被告所有且供其行竊所用之物，業據被告及共犯黃柏展供承在卷，
    爰依刑法第三十八條第一項第二款之規定宣告沒收。
據上論斷，應依刑事訴訟法第四百五十五條之一第一項、第三項、第三百六十九條第
一項前段、第三百六十四條、第二百九十九條第一項前段、第二百七十三條之一第一
項，刑法第五十六條、第三百二十條第一項、第四十一條第一項前段、第三十八條第
一項第二款，罰金罰鍰提高標準條例第一條前段、第二條，判決如主文。
本案經檢察官戊○○到庭執行職務。
中    華    民    國      九十三      年      九      月      七        日
                                  臺灣臺南地方法院刑事第五庭
                                      審判長法  官  陳欽賢
                                            法  官  莊玉熙
                                            法  官  林佩儒
右正本證明與原本無異
本件不得上訴
                                            書記官  廖文靜
中    華    民    國      九十三    年       九       月       九       日
附錄本案論罪科刑法條全文：
刑法第三百二十條第一項：
意圖為自己或第三人不法之所有，而竊取他人之動產者，為竊盜罪，處五年以下有期
徒刑、拘役或五百元以下罰金。
附表：
┌───┬──────────┬───────────────┐
│編  號│   失竊物品         │       備        註           │
└───┴──────────┴───────────────┘
┌───┬──────────┬───────────────┐
│ 一   │華僑銀行支票一張    │支票號碼ＡＡ0000000號  │
│      │                    │面額為新臺幣十萬元            │
├───┼──────────┼───────────────┤
│ 二   │華僑銀行支票八張    │支票號碼ＡＡ0000000號  │
│      │                    │、ＡＡ0000000號、ＡＡ  │
│      │                    │0000000號至ＡＡ一二二  │
│      │                    │九五八四號，以上八張面額均為  │
│      │                    │新臺幣十三萬九千二百元        │
├───┼──────────┼───────────────┤
│ 三   │ＭＯＴＯＲＯＬＡ手機│手機顏色：白色                │
│      │一支                │                              │
├───┼──────────┼───────────────┤
│ 四   │存摺四本            │台南企銀、新光人壽、華僑銀行  │
│      │                    │永康農會存摺      │
├───┼──────────┼───────────────┤
│ 五   │玉山銀行信用卡一張  │                              │
├───┼──────────┼───────────────┤
│ 六   │印章四枚            │                              │
└───┴──────────┴───────────────┘
